【裁判字號】    99,上易,1447
【裁判日期】    991110
【裁判案由】    竊盜
【裁判全文】
臺灣高等法院臺中分院刑事判決        99年度上易字第1447號
上  訴  人
即  被  告  乙○○
上列上訴人因竊盜案件，不服臺灣苗栗地方法院99年度易字第80
7號中華民國99年9月6日第一審判決（起訴案號：臺灣苗栗地方
法院檢察署99年度偵字第3252號），提起上訴，本院判決如下：
    主  文
上訴駁回。
    理   由
一、按依刑事訴訟法第350條、第361條、第362條、第367條規定
    ，不服地方法院之第一審判決而上訴者，須提出上訴書狀，
    並應敘述具體理由，為上訴必備之程式；其所提出之書狀未
    敘述上訴理由，或僅曾以言詞陳述上訴理由者，均應於上訴
    期間屆滿後20日內補提理由書於第一審法院。第一審法院經
    形式審查，認逾期未補提上訴理由者，應定期間先命補正；
    逾期未補正者，為上訴不合法律上之程式，應以裁定駁回。
    倘已提出上訴理由，但所提非屬具體理由者，則由第二審法
    院以上訴不合法律上之程式，判決駁回。而所謂具體理由，
    必係依據卷內既有訴訟資料或提出新事證，指摘或表明第一
    審判決有何採證認事、用法或量刑等足以影響判決本旨之不
    當或違法，而構成應予撤銷之具體事由，始克當之（例如：
    依憑證據法則具體指出所採證據何以不具證據能力，或依憑
    卷證資料，明確指出所為證據證明力之判斷如何違背經驗、
    論理法則）；倘僅泛言原判決認定事實錯誤、違背法令、量
    刑失之過重或輕縱，而未依上揭意旨指出具體事由，或形式
    上雖已指出具體事由，然該事由縱使屬實，亦不足以認為原
    判決有何不當或違法者（例如：對不具有調查必要性之證據
    ，法院未依聲請調查亦未說明理由，或援用證據不當，但除
    去該證據仍應為同一事實之認定），皆難謂係具體理由，俾
    與第二審上訴制度旨在請求第二審法院撤銷、變更第一審不
    當或違法之判決，以實現個案救濟之立法目的相契合，並節
    制濫行上訴（最高法院97年度臺上字第892號刑事判決意旨
    參照）。
二、本件上訴人即被告乙○○（下稱被告）於民國（下同）99年
    9月23日未敘述具體理由具狀提出上訴狀，復於99年10月18
    日提出上訴理由狀送原審法院敘明上訴理由，經核其所補提
    之上訴理由略稱：依法補提上訴理由，請法院參酌鑒，審慎
    審理，給予被告從輕量處其刑之判決，被告上訴本件係因量
    刑稍微重判了點，請給被告一線輕判生機，依法撤銷原判決
    ，更判更輕刑罰，被告犯下本案坦然面對法律之判決，但原
    審量處有期徒刑10月似乎重判些，如能得到有期徒刑10月還
    輕之判決，被告將銘記司法德政等語。
三、經查：
  (一)被告因不服地方法院之第一審判決而於99年9月23日未敘述
    具體理向原審法院提出上訴狀聲明上訴，嗣於同年10月18日
    再向原審法院具狀補提上訴理由狀陳明上訴理由，則依刑事
    訴訟法第361條第2項條文、立法修正理由及上開最高法院判
    決意旨，被告倘已提出上訴理由，但所提非屬具體理由者，
    則由第二審法院以上訴不合法律上之程式，以判決駁回之。
    至於上訴理由是否具體，係屬第二審法院審查範圍，則不在
    命補正之列（參見法院辦理刑事訴訟案件應行注意事項第一
    百六十二點），合先敘明。
  (二)查本件被告不服原審法院所為之有罪判決，雖形式上提出上
    訴理由。然經核被告前開上訴理由其中所稱：請求判處有期
    徒刑10月以下之刑度云云，惟按「除簡式審判程序、簡易程
    序及第376條第2款、第2款所列之罪之案件外，第一審應行
    合議審判」，刑事訴訟法第284條之1定有明文。本件檢察官
    起訴被告涉犯刑法第321第1項第3款之加重竊盜罪，係刑事
    訴訟法第376條第2款所列之罪，依法第一審得由法官獨任進
    行審判程序。又刑事訴訟法第273條之1第1項明定：「除被
    告所犯為死刑、無期徒刑、最輕本刑為3年以上有期徒刑之
    罪或高等法院管轄第一審案件者外，於前條第1項程序進行
    中，被告先就被訴事實為有罪之陳述時，審判長得告知被告
    簡式審判程序之旨，並聽取當事人、代理人、辯護人及輔佐
    人之意見後，裁定進行簡式審判程序」。而簡式審判程序，
    貴在審判程序之簡省、便捷，故調查證據程序宜由審判長便
    宜行事，以適當之方法行之即可，是簡式審判程序中關於調
    查證據之程序，亦予簡化，關於證據調查之次序、方法之預
    定、證據調查請求之限制、證據調查之方法、證人、鑑定人
    之詰問方式等，均不須強制適用一般審判程序之規定；又因
    被告對犯罪事實不爭執，可認定被告並無行使反對詰問權之
    意，因此有關傳聞證據之證據能力限制，亦無庸適用，從而
    刑事訴訟法乃增訂第273條之2規定：「簡式審判程序之證據
    調查，不受第159條第1項、第161條之2、第161條之3、第
    163條之1及第164條至第170條規定之限制」。且「適用簡式
    審判程序之有罪判決書之製作，準用第454條之規定」；「
    簡易判決應記載下列事：一、第51條第1項之記載。二、應
    適用之法條。三、第309條各款所列事項。四、自簡易判決
    送達日起10日內，得提起上訴之曉示。但不得上訴者，不在
    此限」，刑事訴訟法第310條之2、第354條第1項定有明文。
  (三)本件被告所犯為最重本刑為5年以下有期徒刑之罪，被告於
    原審法院行準備程序時就被訴事實為有罪之陳述，審判長並
    已告知被告簡式審判程序之旨，並聽取當事人之意見後，被
    告與檢察官均同意行簡式審判程序，審判長乃裁定進行簡式
    審判程序，有經被告簽名之原審法院99年8月30日準備程序
    筆錄可稽。而本件經原審法院審理結果，認為被告有原判決
    犯罪事實欄所示之加重竊盜犯行，罪證明確，因而判處有期
    徒刑10月，係依憑被告於警詢、偵訊及原審法院審理時之自
    白、並有告訴人甲○○、證人劉漢明於警詢中之指述、贓物
    認領保管單1紙、現場照片共15幀、扣案鈄口鉗1支可證，足
    認被告之自白與事實相符，資以認定被告確有原判決犯罪事
    實欄所載之加重竊盜犯行，從形式上觀察，原判決認定事實
    並無錯誤，復無採證認事違背經驗法則或論理法則之情形。
    再按量刑之輕重，係屬事實審法院得依職權自由裁量之事項
    ，苟於量刑時，已依行為人之責任為基礎，並斟酌刑法第57
    條各款所列情狀，而未逾越法定範圍，又未濫用其職權，即
    不得遽指為違法（最高法院98年度臺上字第6660號判決意旨
    參照）。以刑法第321條第1項第3款加重竊盜罪法定刑為6月
    以上有期徒刑，且被告前因竊盜案件，經本院判處有期徒刑
    1年10月確定，經送監執行，再經假釋付保護管束，未被撤
    銷而於95年8月17日執行完畢，原審引用刑法第47條第1項累
    犯規定加重其刑，判處被告有期徒刑10月，從客觀形式上觀
    之，並未逾越法定範圍，又未濫用其職權，且刑度尚屬妥適
    ，無過重或過輕之情形，則被告前開上訴意旨請求從輕量處
    有期徒刑10月以下之刑度，難謂係具體理由。從而被告執上
    開各上訴理由提起本件上訴，俱未依據卷內既有訴訟資料或
    提出新事證，指摘或表明第一審判決有何採證認事、用法或
    量刑等足以影響判決本旨之不當或違法，而構成應予撤銷之
    具體事由，均非屬所謂之具體理由。揆諸上開最高法院判決
    意旨，及依「程序優先於實體」之刑事訴訟法原則，本件上
    訴自不合法定上訴程式，應予駁回，並不經言詞辯論為之。
據上論斷，應依刑事訴訟法第367條前段、第372條，判決如主文
。
中    華    民    國    99    年    11    月    10    日
          刑事第十庭      審判長法  官  江  錫  麟
                                法  官  周  瑞  芬
                                法  官  陳      葳
以上正本證明與原本無異。
不得上訴。
                                書記官  王  朔  姿
中    華    民    國    99    年    11    月    10    日

司法院資訊處製作；財團法人民間司法改革基金會備份。
